臺灣屏東地方法院刑事判決　　　　　　　100年度易字第288號
公　訴　人　臺灣屏東地方法院檢察署檢察官
被　　　告　蘇國治
上列被告因毀棄損壞案件，經檢察官提起公訴（99年度偵字第90
94號），本院判決如下：
    主  文
蘇國治犯毀損他人物品罪，處拘役肆拾日，如易科罰金，以新臺
幣壹仟元折算壹日。
    事  實
一、蘇國治與蘇麗粉係姪子與嬸嬸之旁系姻親關係，2 人具有家
    庭暴力防治法第3 條第4 款之家庭成員關係。緣因蘇國治之
    父蘇明和與蘇麗粉均住在屏東縣屏東市謙正巷22號之住處，
    故蘇國治會不定時前往該住處睡覺。嗣於民國99年9 月10日
    凌晨3 時10分許，蘇國治返回上開住處睡覺時，因經過該住
    處客廳，遭蘇麗粉所飼養置於該處之關於狗籠內之吉娃娃狗
    吠叫，因而心生不滿，竟基於毀損之犯意，於同日7 時許，
    先將前開關有吉娃娃狗之狗籠自該住處客廳內提拿至住處之
    庭院內，再以不詳之方式，毀壞該狗籠及狗籠下方之綠色托
    盤，造成該狗籠部分結構脫離、扭曲變形，而狗籠下方之綠
    色托盤破裂等損壞，該隻吉娃娃狗亦因狗籠毀損而不知去向
    （吉娃娃狗並未在起訴範圍內），足以生損害於蘇麗粉。
二、案經蘇麗粉訴由屏東縣政府警察局屏東分局報告臺灣屏東地
    方法院檢察署檢察官偵查起訴
    理  由
壹、證據能力部分：
    本判決所引用之證據資料（詳後引證據），其中傳聞證據部
    分，縱無刑事訴訟法第159 條之1 至第159 條之4 或其他規
    定之傳聞證據例外情形，亦因被告同意可供證據使用，依刑
    事訴訟法第159 條之5 第1 項之規定，本院審酌該證據作成
    之情況，認為適當，應得為證據。
貳、實體部分：
一、訊據被告固不否認其有於前揭時、地，將關有該隻吉娃娃狗
    之狗籠拿至住處庭院之事實，惟矢口否認有何毀損之犯行，
    辯稱：伊是拿到外面放而已，沒有摔，不知道為何會變成這
    樣。另伊將狗籠拿至庭院時，狗就一直叫、一直撞，那應該
    是狗自己撞壞的云云。經查：
  (一)蘇麗粉所有之狗籠及綠色托盤，於前揭時、地分別受有結構
    脫離、扭曲變形及破裂等損壞之事實，除為被告所是認外（
    見本院卷第14頁），並經證人即告訴人蘇麗粉證述明確（見
    警卷第6 頁、偵查卷第7 頁、本院卷第23頁），復經檢察官
    勘驗屬實，此有勘驗筆錄、勘驗照片等件（見偵查卷第32至
    35 頁 ）附卷可佐，是此部分之事實，堪以認定。
  (二)被告固否認有前揭毀損之犯行，並以前揭情置辯，惟查：
  1.被告於99年9 月10日凌晨3 時10分許返回前開住處睡覺時，
    因該隻吉娃娃之吠叫，吵得其無法睡覺一節，業據其供陳在
    卷（見偵查卷第7 頁），而衡以被告前揭所是認其確有於當
    日7 時許，將關有該隻吉娃娃狗之狗籠拿至住處庭院之情，
    堪認被告於斯時已對該隻吉娃娃狗之吠叫非常不滿，否則被
    告自無於間隔約4 小時後，再起床將該狗籠拿至庭院之理，
    可見被告非無毀損該狗籠及綠色托盤之動機。其次，被告於
    當日7 時許，將該狗籠拿至住處庭院時，該隻吉娃娃狗尚在
    狗籠內，惟於間隔約3 、5 分鐘後，其再至庭院查看時，該
    隻吉娃娃狗已不見之情，則亦據其自陳在卷（見本院第26頁
    ），顯然該狗籠及綠色托盤遭損壞之時點，與被告將之拿至
    庭院之時點係屬甚為接近。而當時該庭院並沒有他人在該處
    走動及有摔東西之聲音，亦為被告供述明確（見本院卷第26
    頁），足認該狗籠及綠色托盤並未有遭其他人破壞之可能；
    復審之被告於偵查中已自陳：「（問：當天你是如何把狗拿
    出去的？）我把它提到外面去；（問：有無用丟的？）我只
    是放比較大力，我沒有用丟的」等語（見偵查卷第28頁），
    顯然被告於當時並非平和地將該狗籠置於地面；則徵諸上開
    各情，該狗籠及綠色托盤確係被告於前開時、地加以毀損無
    誤。
  2.至公訴意旨固認被告係以「丟」的方式，毀損該狗籠及綠色
    托盤，惟此已為被告所否認，復無證據可為證明，自無法逕
    認被告確係以上開方式為上開毀損之犯行，故公訴意旨此部
    分所認，尚有未洽，併此指明。
  (三)綜上，本案事證明確，被告前揭所辯，並無可採，被告上揭
    竊盜之犯行，堪以認定，應予依法論科。
二、論罪科刑部分：
  (一)按家庭暴力防治法所稱「家庭暴力」，係指家庭成員間實施
    身體或精神上不法侵害之行為；所稱「家庭暴力罪」，係指
    家庭成員間故意實施家庭暴力行為而成立其他法律所規定之
    犯罪，家庭暴力防治法第2 條第1 款、第2 款分別定有明文
    。本件被告毀損告訴人之狗籠及綠色托盤，已屬家庭成員間
    實施精神上不法侵害之行為，即為家庭暴力防治法第2 條第
    1 項所稱之家庭暴力，且構成刑法上之毀損他人物品罪，惟
    因家庭暴力防治法之上開規定並無罰則之規定，是以應僅依
    刑法毀損他人物品罪之規定予以論罪科刑。故核被告所為，
    係犯刑法第354 條之毀損他人物品罪。
  (二)本院審酌被告縱對告訴人之吉娃娃狗心生怨懟，仍應以平和
    、合法之方式處理，自不得動輒以非理性之手段相向，詎被
    告不思此為，竟恣意毀損該狗籠及綠色托盤，且致該隻吉娃
    娃狗因而不知去向，復於犯後仍飾詞圖卸其責，行為實有不
    該，惟考量其僅於81年及89年間，分別因賭博及恐嚇取財罪
    ，經法院判處罪刑在案，別無其他前科紀錄，此有臺灣高等
    法院被告前案紀錄表1 份在卷可按，足見其素行尚可，而其
    之所以毀損該狗籠及綠色托盤，無非係因該隻吉娃娃狗之吠
    叫，致其情緒上失控所致，兼衡被告之犯罪動機、目的造成
    損害之狀況、智識程度等一切情狀，量處如主文所示之刑，
    並諭知易科罰金之折算標準。
據上論斷，應依刑事訴訟法第299 條第1 項前段，刑法第354 條
、第41條第1 項，刑法施行法第1 條之1 ，判決如主文。
本案經檢察官鍾佩真到庭執行職務。
中    華    民    國   100    年    5     月    26    日
                    刑事第一庭  法  官  楊宗翰
以上正本證明與原本無異。
如不服本判決應於收受判決後10日內向本院提出上訴書狀，並
應敘述具體理由；其未敘述上訴理由者，應於上訴期間屆滿後
20日內向本院補提理由書（均須按他造當事人之人數附繕本）
「切勿逕送上級法院」。
中    華    民    國   100    年    5     月    26    日
                                書記官  鍾小屏
附錄本案論罪科刑法條全文：
刑法第354條
毀棄、損壞前二條以外之他人之物或致令不堪用，足以生損害於
公眾或他人者，處2 年以下有期徒刑、拘役或5 百元以下罰金。